【裁判字號】    99,易,2316
【裁判日期】    990923
【裁判案由】    詐欺
【裁判全文】
臺灣臺中地方法院刑事判決              99年度易字第2316號
公  訴  人  臺灣臺中地方法院檢察署檢察官
被      告  甲○○
上列被告因偽造文書等案件，經檢察官提起公訴（99年度偵緝字
第1199號），被告於準備程序中就被訴事實為有罪之陳述，受命
法官於聽取當事人之意見後，由本院合議庭裁定由受命法官獨任
以簡式審判程序判決如下：
    主    文
甲○○行使偽造私文書，足以生損害他人，共肆罪，各處有期徒
刑貳月，如易科罰金，均以新臺幣壹仟元折算壹日。應執行有期
徒刑陸月，如易科罰金，以新臺幣壹仟元折算壹日。緩刑參年，
並向公庫支付新臺幣貳萬元。
    事    實
一、甲○○因曾與乙○○為男女朋友，而獲悉乙○○玉山銀行信
    用卡及台新銀行信用卡之卡號、安全密碼及有效期限後，竟
    意圖為自己不法之利益，基於詐欺之犯意，為下列之犯行：
(一)、於民國98年10月21日0時28分許，在不詳之地點上網，透過
    網際網路，輸入乙○○之玉山銀行信用卡卡號：0000-000
    0-0000-0000號、安全密碼及有效期限後，用以繳交其使用
    亞太電信股份有限公司（下稱亞太電信公司）行動電話費用
    新臺幣（下同）3442元，致使玉山銀行誤以為係持卡人乙○
    ○本人上網刷卡，撥款予亞太電信公司清償上開電信費用，
    足以生損害於乙○○、玉山銀行及財團法人聯合信用卡處理
    中心對於線上信用卡交易管理之正確性，甲○○因而獲得34
    42元之不法利益。
(二)、於98年10月22日23時40分許、11月3日6時39分許、11月8日
    10時27分許，在不詳之地點上網，透過網際網路，先後輸入
    乙○○之玉山銀行信用卡卡號：0000-0 000-0000-0000號、
    安全密碼及有效期限後，用以繳交其港商雅虎資訊股份有限
    公司（下稱雅虎公司）VIP交友費用各299元、1000元、153
    元，致使玉山銀行誤以為係持卡人乙○○本人上網刷卡，撥
    款予雅虎公司清償上開費用，足以生損害於乙○○、玉山銀
    行及財團法人聯合信用卡處理中心對於線上信用卡交易管理
    之正確性，甲○○因而獲得1452元之不法利益。
(三)、於98年10月28日18時5分許，在不詳之地點上網，透過網際
    網路，輸入乙○○之台新銀行信用卡卡號：0000-0000-0000
    -0000號、安全密碼、有效期限，用以繳交其向茂為歐買尬
    數位科技股份有限公司（下稱茂為公司）購買物品之費用10
    00元，致使台新銀行誤以為係持卡人乙○○本人上網刷卡，
    撥款予茂為公司清償上開費用，足以生損害於乙○○、台新
    銀行及財團法人聯合信用卡處理中心對於線上信用卡交易管
    理之正確性，甲○○因而獲得1000元之不法利益。
(四)、10月30日18時14分許，在不詳之地點上網，透過網際網路，
    輸入乙○○之玉山銀行信用卡卡號：0000-0000-0000-0000
    號、安全密碼、有效期限後，用以繳交其向茂為歐買尬數位
    科技股份有限公司（下稱茂為公司）購買物品之費用1000元
     ，致使玉山銀行誤以為係持卡人乙○○本人上網刷卡，撥
     款予茂為公司清償上開費用，足以生損害於乙○○玉山銀
     行及財團法人聯合信用卡處理中心對於線上信用卡交易管
     理之正確性，甲○○因而獲得1000元之不法利益。嗣經乙
     ○○接獲玉山銀行及台新銀行帳單後，察覺有異而報警循
     線加以查獲。
二、案經乙○○訴由台中縣警察局太平分局報請臺灣臺中地方法
    院檢察署檢察官偵查起訴。
    理    由
一、按除被告所犯為死刑、無期徒刑、最輕本刑為三年以上有期
    徒刑之罪或高等法院管轄第一審案件者外，於法院行準備程
    序進行中，被告先就被訴事實為有罪之陳述時，審判長得告
    知被告簡式審判程序之旨，並聽取當事人、代理人、辯護人
    及輔佐人之意見後，裁定進行簡式審判程序；且受命法官行
    準備程序，與法院或審判長有同一之權限；又簡式審判程序
    之證據調查，不受刑事訴訟法第一百五十九條第一項、第一
    百六十一條之二、第一百六十一條之三、第一百六十三條之
    一及第一百六十四條至第一百七十條規定之限制，刑事訴訟
    法第二百七十三條之一第一項、第二百七十九條第二項前段
    、第二百七十三條之二分別定有明文。查本件被告甲○○所
    犯為死刑、無期徒刑、最輕本刑為三年以上有期徒刑以外之
    罪，且非高等法院管轄第一審之案件，經本院合議庭裁定由
    受命法官行準備程序時，被告就被訴事實為有罪之陳述後，
    復經本院合議庭裁定由受命法官獨任行簡式審判程序，是其
    證據之調查，自不受刑事訴訟法第一百五十九條第一項、第
    一百六十一條之二、第一百六十一條之三、第一百六十三條
    之一及第一百六十四條至第一百七十條規定之限制，合先敘
    明。
二、訊據被告甲○○於本院審理時對上開犯罪事實均坦承不諱，
    核與證人即被害人乙○○於警詢及偵查中證述之情節相符，
    並有台新銀行信用卡爭議帳款說明書、台新銀行99年6月18
    日台新總作服帳務字第09900010250號函、玉山銀行信用卡
    事業處99年6月25日玉山卡（風）字第099 0618006號函、玉
    山銀行信用卡卡號：0000-0000-0000-000 0號之交易明細表
    、台新銀行信用卡卡號：0000-0000-0000- 0000號之茂為冒
    用明細、茂為公司98年12月23日茂為法字第98122301號函（
    含會員基本資料、遊戲角色資料、登入IP紀錄、網路刷卡資
    訊、購買物品明細）、亞太公司電信帳單費用及雅虎公司交
    易明細附卷可稽，足見被告自白與事實相符，堪以採信。從
    而，本件事證明確，被告前開犯行洵堪認定，應依法論科。
三、論罪與量刑：
(一)、按，以錄音、錄影或電磁紀錄藉機器或電腦處理所顯示之聲
    音、影像或符號，足以表示其用意之證明者，依刑法第二百
    二十條第二項之規定，以文書論。而所謂電磁紀錄，謂以電
    子、磁性、光學或其相類之方式所制成，而供電腦處理之紀
    錄，刑法第十條第六項亦有規定。又文書之行使，每因文書
    性質、內容不同而異，就刑法第二百二十條之準文書所言，
    祗須藉由機器、電腦處理或電磁紀錄，得以表示其文書之內
    容即屬之，亦即行為人藉由機器、電腦處理時所顯示之影像
    或符號，足以表示用意之證明而行使之，即達於行使準私文
    書之程度，合先敘明。本件被告甲○○明知其並非真正持卡
    人，竟輸入告訴人乙○○之信用卡卡號、有效日而製作網路
    訂購資料，使上開資料顯示於電腦處理影像之螢幕上，用以
    表示其為真正持卡人以其所有之信用卡購買之意，上開經電
    腦處理螢幕上所示之文字內容自屬刑法第二百二十條所規定
    之準文書，應以文書論；又被告於上開時地，偽造上開準私
    文書後而傳送網路商店行使之，自均足以生損害於發卡銀行
    對於信用卡之有效管理及告訴人。核被告甲○○所為，均係
    犯刑法第二百十六條、第二百二十條、第二百十條之行使偽
    造準私文書及第三百三十九條第二項之詐欺得利既遂罪。又
    被告上開偽造準私文書犯行，應為行使偽造私文書之重行為
    所吸收，僅論以較重之行使偽造私文書罪嫌；又被告上開行
    使偽造文書犯行與詐欺得利既遂或遂犯行間，皆屬一行為觸
    犯法條之想像競合犯，應從一重之行使偽造準私文書罪論處
    。被告所為上開四次行使偽造私文書犯行，犯意各別，行為
    亦殊，應予分論併罰。原審酌被告犯罪之動機、目的、手段
    及犯罪後坦承犯行等一切情狀，分別量處如主文所示之刑，
    並諭知易科罰金之折算標準。
(二)、末查，被告甲○○未曾因故意犯罪而受有期徒刑以上刑之宣
    告，有臺灣高等法院被告前案紀錄表各1份在卷足參，被告
    犯後已坦承犯行，深具悔意，並且業與被害人乙○○達成和
    解，同時清償被害銀行刷卡款項，此有乙○○和解書、玉山
    銀行、台新國際商業銀行存款憑條各一份在卷可參，被告經
    此教訓，當知警惕而無再犯之虞，本院綜核各情，所宣告之
    刑，認以暫不執行為適當，併予宣告緩刑3年，同時命向公
    庫支付2萬元，以啟自新。
四、據上論斷，應依刑事訴訟法第273條之1第1項，299條第1項
    前段、第310條之2、第454條，刑法第216條、第220條、第
    210條、339條第2項、第55條、第41條第1項前段、第51條第
    5款、第74條第1項第1款、第2項第4款，刑法施行法第1條之
    1，判決如主文。
本案經檢察官張容珊到庭執行職務。
中    華    民    國    99    年      9  月    23    日
                  刑事第六庭    法  官  郭德進
以上正本證明與原本無異。
如不服本判決，應於收受送達後十日內向本院提出上訴書狀（應
敘述具體理由並附繕本）。
上訴書如未敘述理由，應於上訴期間屆滿後二十日內補提理由書
於本院。
                                書記官  陳惠玲
中    華    民    國    99    年      9  月    23    日
附錄論罪科刑法條：
【刑法第二百二十二條】
  在紙上或物品上之文字、符號、圖畫、照像，依習慣或特約，
  足以為表示其用意之證明者，關於本章及本章以外各罪，以文
  書論。
  錄音、錄影或電磁紀錄，藉機器或電腦之處理所顯示之聲音、
  影像或符號，足以為表示其用意之證明者，亦同。
【刑法第二百十條】
  偽造、變造私文書，足以生損害於公眾或他人者，處五年以下
  有期徒刑。
【刑法第二百十六條】
  行使第二百十條至第二百十五條之文書者，依偽造、變造文書
  或登載不實事項或使登載不實事項之規定處斷。
【刑法第三百三十九條】
  意圖為自己或第三人不法之所有，以詐術使人將本人或第三人
  之物交付者，處五年以下有期徒刑、拘役或科或併科一千元以
  下罰金。
  以前項方法得財產上不法之利益或使第三人得之者，亦同。
  前二項之未遂犯罰之。

司法院資訊處製作；財團法人民間司法改革基金會備份。
